# 股权两次划转之前的差异是否可以计入投资收益

提问人：rickymost 时间：2023-08-07 16:28:42
陈老师，您好！
跟您请教下：A、B集团均为市属国有企业，股东均为市国资委， 2021 年市国资委将甲公司以 2021 年 12 月 31 日经审计的净资产数 2690 万元划入A集团，A集团以 2690 万元做对家公司的投资成本， 2023 年市国资委发文，又将甲公司划入B集团，以甲公司 2022 年 12 月 31 日经审计的净资产数 2030 万元划入B集团，文件中指出相应增加B集团国有资本 2030 万元，减少A集团国有资本 2030 万元。
。请教陈老师：
1 、企业账务处理如下：
借：资本公积 2030 万元
借：投资收益 660 万元
贷：长期股权投资-甲公司 2690 万元
项目组认为该项应是权益交易，不应产生投资收益，应全部冲减资本公积，但是国资委发文冲减A集团国有资本20230 万元，如全部冲减资本公积，又与国资委文件不符，导致冲减较多产生国有资本减少，请教陈老师，该项如何处理正确，谢谢您！

回答人：chenyiwei
会计上，对于子公司的无偿划出，应按划出日该子公司的净资产冲减权益（资本公积）。
减少国有资本属于统计口径的概念，可能影响国有资产登记，但对会计处理应无影响。